最高法院刑事判決　　　　　　　　　　　　　　　八十七年度台上字第一七九一號
　　上　訴　人　甲○○
右上訴人因違反麻醉藥品管理條例案件，不服台灣高等法院台中分院中華民國八十七
年二月二十四日第二審判決（八十六年度上訴字第一九五八、一九五九號，起訴案號
：台灣南投地方法院檢察署八十五年度偵字第四五○○、四九三八、五四○四號），
提起上訴，本院判決如左：
    主  文
原判決關於甲○○部分撤銷，發回台灣高等法院台中分院。
    理  由
本件原判決認定上訴人甲○○意圖營利，基於概括之犯意，自民國八十五年四月間某
日起至同年十一月十一日止，連續於南投縣草屯鎮○○路生活空間簡餐前或同鎮○○
路二三號之六李惠君租住處，以每包新台幣（下同）五百元之價格，非法販賣安非他
命與李惠君八、九次。復於同年三、四月間某日起至同年十一月十一日止，在上揭李
惠君租住處或同鎮○○路一四五號之檳榔攤前或較陰暗處，以每包約○‧二公克五百
元之價格，非法販賣安非他命七、八次與譚靜儀，又於同年六月間某日起至同年八月
間某日止，在南投縣草屯鎮街上或其他不詳地點，以每包五百元或一千元不等之價格
，非法販賣安非他命與林靖芳三、四次，另於八十五年十月間，在同鎮○○路生活空
間茶藝館，以每包約一公克三千元之價格，非法販賣安非他命二次與賴秋中。嗣於八
十五年十一月間，又在同鎮○○路李明旻租住處以每包五百元或一千元之價格，非法
販賣安非他命與李明旻二、三次，上訴人即藉此牟取不詳之利益圖利。嗣經警查獲李
惠君非法吸用安非他命而循線查出上情等情。因而撤銷第一審關於上訴人非法販賣化
學合成麻醉藥品部分之判決，改判論處上訴人連續非法販賣化學合成麻醉藥品罪刑，
固非無見。
惟查(一)、犯罪事實應依證據認定之，所謂證據，須適於為被告犯罪事實之證明者，始
得採為斷罪資料。又共同被告所為不利於己之供述，固得採為其他共同被告犯罪之證
據，惟此項不利之供述，仍應調查其他必要之證據，以察其是否與事實相符，自難專
憑此項供述，為其他共同被告犯罪事實之認定。原判決以共同被告李惠君、譚靜儀、
林靖芳、賴秋中、李明旻在警訊及第一審偵審中之供述，為認定上訴人有非法販賣安
非他命犯行之主要證據，但上訴人始終否認有非法販賣安非他命之情事，該共同被告
五人嗣分別於第一審及原審中亦改稱並未向上訴人購買安非他命。原判決理由乙之一
，亦說明李惠君、林靖芳、譚靜儀於警訊及偵查中所述向上訴人購買安非他命之方式
及次數，前後有出入等語。究竟李惠君、林靖芳、譚靜儀、賴秋中、李明旻等人分別
所為片面之供述，是否確與事實相符，原判決並未詳予說明經由何項之調查或有何補
強證據可資參證。乃竟僅以彼等分別所為之片面供述，即認定上訴人有上開連續非法
販賣安非他命之犯行，自欠允洽。(二)、審理事實之法院，本乎發見實質的真實之本旨
，對於案內一切與罪名之成否、論罪科刑有關之證據，除認為不必要者外，均應詳為
調查，然後基於調查所得之心證以為判斷事實之基礎。故證據雖已調查，若尚有其他
必要部分並未調查，即與證據未經調查無異，如遽行判決，仍難謂無刑事訴訟法第三
百七十九條第十款所稱應於審判期日調查之證據，而未予調查之判決當然違背法令。
上訴人稱其購入之安非他命一千元一小包，重約○‧四至○‧六公克（見原審卷第五
十一頁正面），如果無訛，則其以每包○‧二公克五百元之價格售與譚靜儀等人，有
無改裝？是否得利？此與判斷上訴人有無營利目的（意思）及所辯係受譚靜儀等人之
託代為購買，沒有賺錢（見原審卷第五十一頁背面）一節，是否可採有關，原審未予
查明釐清，並加說明，遽予判決，亦嫌速斷，且難昭折服，有應於審判期日調查之證
據，而未予調查之違法。上訴意旨指摘原判決關於此部分不當，非全無理由，應認有
撤銷發回更審之原因。
據上論結，應依刑事訴訟法第三百九十七條、第四百零一條，判決如主文。
中      華      民      國    八十七    年      五      月    二十一    日
                              最高法院刑事第七庭
                                  審判長法官  董  明  霈
                                        法官  丁  錦  清
                                        法官  賴  忠  星
                                        法官  林  茂  雄
                                        法官  王  居  財
      右正本證明與原本無異
                                              書  記  官
中      華      民      國    八十七    年      五      月    二十七    日
